# Silvio Luis de Siqueira Junior

Localização: Barueri - SP - Brasil E-mail: silviojr.siqueira@gmail.com Telefone: +55 (11) 98240-4417

### Sobre mim

Desenvolvedor Front End com mais de 9 anos na área de tecnologia, sempre focado em boas práticas e utilização de novas tecnologias. O contato com código sempre existiu, mas sou formado em Design Digital. Devido as oportunidades de trabalhar com sites e aplicações web, também tive oportunidade de trabalhar com design. Criando sites, e-mail marketing, landing-pages e materiais gráficos. Mesmo assim o meu foco sempre foi desenvolvimento front-end.

Com conhecimentos em HTML, CSS, javascript (Vanilla, Angular JS, Angular e NodeJS), ferramentas de automação como Gulp e NPM, banco de dados (SQL Server, MYSQL) e linguagem de programação como PHP, .NET e C#.

Sempre gostei muito de desenvolver todas as etapas do projeto, começando com a criação dos desenhos, recortes das páginas, estruturas do banco de dados e fazer a mágica toda acontecer com a programação.

## **Habilidades**

- HTML5, CSS, SASS
- Javascript, Angular, NodeJS
- Graphql
- Responsive Design
- Bootstrap
- Git GitHub e Bitbucket
- Ionic(versão 3 e 4), Cordova
- SQL Server, MySQL, MongoDB
- Conhecimentos Básicos em PHP, C#, .NET
- Photoshop e Illustrator

## Formação

- ITB Instituto Técnico de Barueri Web design
- Faculdade Centro Universitário FIEO (UNIFIEO) Design Digital
- Cursos online Rocketseat, Alura, Udemy, DevMean

# Experiências Profissionais

#### Desenvolvedor Front End - GFT Brasil - 06/2021 - Atual

Front-end. Foco em aplicações WEB utilizando principalmente Angular como framework.

#### Desenvolvedor Front End - Sabion Digital - 06/2019 - 06/2021

Front-end e desenvolvedor mobile. Foco em desenvolvimento mobile, utilizando principalmente tecnologias como lonic e Angular. Os desafios aqui vão além do mobile, tendo participado de outras frentes como o desenvolvimento full-stack de uma aplicação. Ou seja, criando back-end, front-end e também modelando banco de dados.

#### Desenvolvedor Front-end/UX - Vivere Brasil/Accenture - 04/2017

Responsável pelo desenvolvimento das novas plataformas Vivere, faço não somente front-end como sou o UX dos novos produtos. Os projetos contam com as tecnologias Angular 5, API's REST, Graphql.

#### Desenvolvedor Front-end - Cota Melhor - 05/2015

Front End e Programador. Foco em desenvolvimento mobile e web. Utilização de varias tecnologias: HTML/CSS, Javascript (AngularJs, Nodejs e Jquery), Bootstrap, Ionic, phonegap, na programação .NET - C# e banco de dados SQL Server.

#### Desenvolvedor Front-end - Scom/Autônomo - 03/2015 - 05/2015

Agora como autônomo, participei de alguns projetos web e o principal cliente foi a Onplaces. Era responsável pelo desenvolvimento web e criação de peças para divulgação do projeto. Utilizei as tecnologias Git - Bitbucket, HTML/CSS, Javascript e Jquery Mobile.

#### Desenvolvedor Front-end - Vivere Brasil/Accenture - 09/2012 - 03/2015

Front End e Design. Responsável pela criação das telas do sistema crédito imobiliário tendo como clientes os principais bancos e construtoras nacionais. Utilização de HTML/CSS e muita criação de templates sendo utilizado o Photoshop e Illustrator.

#### Desenvolvedor Front-end - STD Software - 05/2010 - 09/2012

Front End da equipe de desenvolvimento. Criação de site e protótipo navegáveis para empresas como Bradesco e Alelo. Nesta etapa HTML/CSS e Javascript(Jquery) com versionamento na ferramenta TORTOISE SVN.